【裁判字號】    98,訴,1205
【裁判日期】    991005
【裁判案由】    毒品危害防制條例
【裁判全文】
臺灣桃園地方法院刑事判決              98年度訴字第1205號
公  訴  人  臺灣桃園地方法院檢察署檢察官
被      告  江衍炯
選任辯護人  黃柏彰律師
被      告  李雪珠
選任辯護人  邱國旺律師
上列被告因違反毒品危害防制條例案件，經檢察官提起公訴（98
年度偵字第16973 號），本院判決如下：
    主  文
江衍炯犯如附表一、附表三所示之罪，各處如附表一、附表三所
示之宣告刑（含主刑及從刑）。應執行有期徒刑貳拾貳年。未扣
案如附表五編號十一、十二所示之物，與李雪珠連帶沒收，如全
部或一部不能沒收時，連帶追徵其價額。未扣案如附表五編號一
至四所示販賣毒品所得之財物與李雪珠連帶沒收，如全部或一部
不能沒收時，以其等財產連帶抵償之。未扣案如附表五編號九至
十所示販賣毒品所得之財物沒收，如全部或一部不能沒收時，以
其財產抵償之。其餘被訴部分無罪。
李雪珠犯如附表一、附表二所示之罪，各處如附表一、附表二所
示之宣告刑（含主刑及從刑）。應執行有期徒刑參拾年。未扣案
如附表五編號十一、十二所示之物，與江衍炯連帶沒收，如全部
或一部不能沒收時，連帶追徵其價額。未扣案如附表五編號一至
四所示販賣毒品所得之財物與江衍炯連帶沒收，如全部或一部不
能沒收時，以其等財產連帶抵償之。未扣案如附表五編號五至八
所示販賣毒品所得之財物沒收，如全部或一部不能沒收時，以其
財產抵償之。其餘被訴部分無罪。
    事  實
一、江衍炯於民國94年間因施用第一級、第二級毒品案件，經本
    院以94年度訴字1509號判決分別判處有期徒刑8 月、5 月，
    並定應執行刑為有期徒刑10月確定；又於94年間因施用第一
    級、第二級毒品案件，經本院以95年度訴字237 號判決分別
    判處有期徒刑8 月、4 月，並定應執行刑為有期徒刑10月確
    定，嗣經本院以96年度聲減字第1011號裁定分別減刑為有期
    徒刑4 月及2 月，並定應執行刑為有期徒刑5 月，上開各罪
    入監接續執行後，甫於96年7 月16日執行完畢（本案均構成
    累犯）。李雪珠前因施用第一級、第二級毒品案件，經本院
    以92年度訴字第1809號判決判處有期徒刑9 月、5 月，應執
    行有期徒刑1 年確定，又於94年間因施用第一級、第二級毒
    品案件，經本院以94年度訴字第1511號判決分別判處有期徒
    刑9 月、5 月，應執行有期徒刑1 年確定，上開各罪於94年
    3 月10日入監接續執行，甫於95年5 月26日縮短刑期滿假釋
    出監，於96年2 月5 日假釋期滿未經撤銷，視為已執行完畢
    （本案均構成累犯）。竟均仍不知悔改，均明知海洛因、甲
    基安非他命分別為毒品危害防制條例第2 條第2 項第1 款、
    第2 款所規定之第一級毒品及第二級毒品，不得非法持有、
    販賣，竟意圖營利，為下列犯行：
  (一)江衍炯、李雪珠共同基於販賣第一級毒品海洛因之犯意聯絡
    ，分別於如附表一編號一至七所示之時間，利用0000000000
    、0000000000號行動電話作為對外聯繫販賣海洛因交易之工
    具，接收或撥打如附表一、編號一至七所示之呂羽榛、饒瀚
    所使用之行動電話，洽談買賣海洛因事宜，並在雙方對毒品
    數量、價格合意後，即在如附表一編號一至七所示地點，以
    如附表一編號一至七所示之價格，販賣第一級毒品海洛因予
    呂羽榛6 次、饒瀚1 次。（其中販賣予呂羽榛三次犯行因未
    完成交易而止於未遂）
  (二)李雪珠基於販賣第一級毒品海洛因之犯意，於附表二編號一
    至五所示之時間，以0000000000、0000000000號行動電話作
    為對外聯繫販賣海洛因之工具，接收或撥打如附表二編號一
    至五所示之林政標、魏光義、薛世龍所使用之行動電話，洽
    談買賣海洛因事宜，並在雙方對毒品數量、價格合意後，即
    在如附表二編號一至五所示地點，以如附表二編號一至五所
    示之價格，販賣第一級毒品海洛因予林政標1 次、魏光義2
    次、薛世龍2 次。（其中林政標部分因犯行未完成而止於未
    遂）
  (三)江衍炯基於販賣第一級毒品海洛因之犯意，於附表三編號一
    所示之時間，以0000000000號行動電話作為對外聯繫販賣海
    洛因之工具，接收或撥打如附表三編號一所示之林政標所使
    用之行動電話，洽談買賣海洛因事宜，並在雙方對毒品數量
    、價格合意後，即在如附表三編號一所示地點，以如附表三
    編號一所示之價格，販賣海洛因1 次予林政標。
  (四)江衍炯又基於販賣第二級毒品甲基安非他命之犯意，於附表
    三編號二所示之時間，以0000000000號行動電話作為對外聯
    繫販賣甲基安非他命之工具，接收或撥打如附表三編號二所
    示之魏光義所使用之行動電話，洽談買賣甲基安非他命事宜
    ，並在雙方對毒品數量、價格合意後，即在如附表三編號二
    所示地點，以如附表三編號二所示之價格，販賣甲基安非他
    命1 次予魏光義。
二、案經新竹縣政府警察局第二分局報告及臺灣桃園地方法院檢
    察署檢察官自動檢舉偵查起訴。
    理  由
甲、證據能力：
    刑事訴訟法採行直接審理原則及言詞審理原則，並保障被告
    之反對詰問權，於刑事訴訟法第159 條第1 項明定被告以外
    之人於審判外之言詞或書面陳述，除法律有規定者外，原則
    上不得作為證據。然為兼顧現實需要及真實之發現，乃本於
    例外從嚴之立場，許於具備必要性及可信性之特別情況下，
    例外地承認其有證據能力。而被告以外之人於檢察事務官、
    司法警察官或司法警察調查中所為之陳述，基於實體發現真
    實之訴訟目的，依第159 條之2 規定，如與審判中之陳述不
    符時，經比較結果，其先前之陳述，相對具有較可信之特別
    情況，且為證明犯罪事實存否所必要者，或於審判中有第15
    9 條之3 各款情形之一，經證明其調查中所為陳述具有可信
    之特別情況，且為證明犯罪事實之存否所必要者，則例外地
    賦與證據能力。次按刑事訴訟法第159 條之1 所規定被告以
    外之人於偵查中向檢察官所為之陳述，除顯有不可信之情況
    者外，得為證據。其立法理由係以偵查中對被告以外之人所
    為之偵查筆錄，或被告以外之人向檢察官所提之書面陳述，
    性質上均屬傳聞證據，且常為認定被告有罪之證據，自理論
    上言，如未予被告反對詰問、適當辯解之機會，一律准其為
    證據，似與當事人進行主義之精神不無扞格之處，對被告之
    防禦權亦有所妨礙，然刑事訴訟法規定檢察官代表國家偵查
    犯罪、實施公訴，依法有訊問被告、證人、鑑定人之權，且
    實務運作時，偵查中檢察官向被告以外之人所取得之陳述，
    原則上均能遵守法律規定，不致違法取供，其可信性甚高，
    為兼顧理論與實務，而對被告以外之人於偵查中向檢察官所
    為之陳述，除顯有不可信之情況者外，得為證據。乃同法第
    159 條第1 項所謂得作為證據之「法律有規定者」之一，為
    有關證據能力之規定，係屬於證據容許性之範疇。而被告之
    反對詰問權係指訴訟上被告有在公判庭當面詰問證人，以求
    發現真實之權利，此與證據能力係指符合法律所規定之證據
    適格，而得成為證明犯罪事實存在與否之證據資格，性質上
    並非相同。
（一）證人梁華明、饒瀚於98年7 月29日在警詢時所為陳述，均
      屬被告以外之人於審判外之陳述，屬傳聞證據，而被告江
      衍炯之辯護人已於準備書狀及本院準備程序就上開供述之
      證據能力提出爭執（見本院卷(一)第200 頁、第247 頁）。
      查證人薛世龍、饒瀚於本案偵查時均已傳喚結證在卷，且
      查無檢察官訊問時有何違法取證或其他顯有不可信之情形
      ，依刑事訴訟法第159 條之1 第2 項之規定，該證言即取
      得證據能力。至被告以外之人於檢察事務官、司法警察官
      或司法警察調查中所為之陳述，基於實體發現真實之訴訟
      目的，依第159 條之2 規定，如與審判中之陳述不符時，
      經比較結果，其先前之陳述，相對具有較可信之特別情況
      ，且為證明犯罪事實存否所必要者為限，始例外取得證據
      能力。本件證人梁華明、饒瀚於檢察官前之陳述既已具備
      證據能力已如前述，則其等於司法警察詢問時之陳述，當
      認非為證明犯罪事實所必要，且查無其先前陳述有特別可
      信之情況，與刑事訴訟法第159 條之2 所定情形不相符合
      ，復查無其他得例外取得證據能力之法律依據，是前開證
      據方法均應予排除，不得作為本案論罪之依據。至被告江
      衍炯辯護人固爭執證人薛世龍於警詢所為之陳述無證據能
      力，然證人薛世龍所欲證明之待證事實為被告李雪珠之販
      賣第一級毒品犯行，與被告江衍炯無涉，本院本即不供作
      為認定被告江衍炯是否犯罪之證據，是就證人薛世龍於警
      詢中之證述，是否有證據能力得作為被告江衍炯論罪依據
      部分，茲不贅述。
（二）除前述本院認定無證據能力，不得作為本案證據之證據方
      法外，本案所引用之供述及非供述證據，經本院依法踐行
      調查證據程序，檢察官、被告、選任辯護人均不爭執各該
      證據之證據能力，且亦查無依法應排除其證據能力之情形
      ，是後述所引用證據之證據能力均無疑義。
乙、有罪部分：
壹、認定犯罪事實所憑證據及理由：
一、如附表一編號一至六所示被告江衍炯、被告李雪珠共同販賣
    第一級毒品海洛因予呂羽榛部分：
（一）訊據被告江衍炯、被告李雪珠均矢口否認有何販賣第一級
      毒品與呂羽榛之犯行，被告江衍炯辯稱：伊之前有見過呂
      羽榛，是被告李雪珠之同事，因為呂羽榛開車撞李雪珠，
      伊就騙他出來，他可能因此心生不滿誣賴我，伊沒有賣毒
      品給他云云。被告李雪珠則辯稱：伊不認識呂羽榛，之前
      伊有經營檳榔生意，可能是賣檳榔給他，沒有賣過毒品給
      他云云。經查：
   1、被告江衍炯、被告李雪珠於附表一編號一至六所示時間、
      地點販賣如附表一編號一至六所示金額之海洛因予證人呂
      羽榛之犯罪事實，業據證人呂羽榛於98年11月20日檢察官
      訊問時結證稱：伊認識江衍炯與李雪珠，大約從去年（97
      年）12月開始跟他們買了4 、5 次，每次都是打電話給他
      們二位，大部分是李雪珠接的電話，電話中會約好交易的
      地點跟金額，每次交付毒品的人不是李雪珠就江衍炯，地
      點大部分都在龍潭石門水庫附近路邊，門號0000000000號
      、0000000000號都是伊所使用之行動電話，江衍炯與李雪
      珠之電話是0987與0986開頭的。偵卷(一)230 頁編號32號通
      訊監察譯文內容是98年5 月25日約定要買新台幣（下同）
      一千元的海洛因，但伊忘記有無拿到毒品；編號38號內容
      也是要跟他們買海洛因，有達成交易毒品合意，這次是一
      千五百元，約在中豐路交易；編號45內容是他們要跟我借
      錢，可是我沒有錢，雖然有要跟他們買一千五百元的海洛
      因，後來就沒有買成；編號47號是約在中豐路快速道路旁
      的加油站交易，這次是買一千五百元的海洛因；偵卷(一)第
      244 頁編號3 、4 號是同年6 月12日也是買一千五百元的
      海洛因，可是詳細地點忘記了應該是在桃園龍潭附近；編
      號6 是原本是要跟他買一千元的海洛因，後來時間沒有辦
      法配合，所以沒有買成等語在卷明確，並指認被告江衍炯
      、被告李雪珠之照片表示渠等即為販賣海洛因給伊之人等
      情附卷足憑（見前開偵卷(三)第376-378 頁）。再佐以被告
      江衍炯、被告李雪珠持用之門號0000000000、0000000000
      號行動電話與證人呂羽榛持用之門號0000000000號、0000
      00 0000 號行動電話，確有如下之對話（見偵卷(一)第230
      頁編號32、第233 頁編號38、第236 頁編號45、第238 頁
      編號47、第244 頁編號3 編號4 、第245 頁編號6 ）：
      (1)98年5 月25日上午7 時52分19秒（A ：李雪珠、B ：呂
        羽榛）A ：喂。
        B ：喂，你有下來嗎？
        A ：我現在在員樹林家裡阿。
        B ：啊。
        A ：我在員樹林的家裡阿。
        B ：喔。好。啊。我現在過去啊。
        A ：多少？
        B ：一張
        A ：喔。好。
        B ：好。
      (2)98年5 月26日下午10時54分36秒（A ：李雪珠、B ：呂
        羽榛）
        A ：喂。
        B ：你可以出門嗎？
        A ：可以
        B ：你可以跑到中豐路嗎？
        A ：哪裡？
        B ：東西向那個中豐路出口那裡。
        A ：好。可以阿。
        B ：你大概多久會到，因為這樣子我比較近。
        A ：嗯。一樣一五嗎？
        B ：對。
        A ：嗯。
        B ：你大概多久會到？
        A ：大概喔，半個小時。
        B ：恩。儘快好不好
        A ：好啦。
        B ：你要上那個東西向的時候打給我。
        A ：好。
        B：你就剛好那個出口下來我就到了。
        A ：OK。
      (3)98年5 月28日凌晨0 時4 分32秒（A ：李雪珠、B  ：呂
        羽榛）
        A ：你可不可以先借我逗一下，我回來多給你好不 好？
        B ：可是我沒有錢呢，這陣子... 。
        A ：我知道，我回來東西多給你，我只是現在要去，  差
           一點點而已，回來不用一個小時。
        A ：你是要東西還是要錢阿。「那個」的話我可以多給
           你啦，錢的話就...
        B ：多少錢？
        A ：你不是要一五？
        B ：我沒有那麼多啦。
        A ：不然你現在是要多少？
        B ：現在四千多塊。我要先還人家兩千五，也沒有錢阿
           。
        A ：你現在本來是要拿多少？
        B ：一五阿。
        A ：對阿，我說等一下我先過去跟你拿錢，然後你等我
           ，可能不用一小時啦，去大湳那裡而已。我回來，
           本來給你兩個嘛。阿我給你三個好不好。
        B ：你現在那邊沒有喔？
        A ：就是正要去阿。我現在正在湊錢阿。
        B ：恩，好啦。
      (4)98年5 月30日下午2 時48分18秒（A ：江衍炯、B ：呂
        羽榛）
        A ：喂，跟我講一樣阿... 。
        B ：阿你要過來嗎？
        A ：哪裡？
        B ：中豐這裡阿
        A ：...一五啦。
        B ：0915喔。
        A ：0915收訊不好，0925收訊比較好。
        B ：不然你給我差，明天給你阿，晚上給你阿。
        A ：但是你要自己過來阿。
        B ：過去？我怎麼過去阿？
        A ：那怎麼辦，那我叫阿珠跟你..你在那邊？
        （略）......................................
        A ：我現在過去阿。
        B ：你20分鐘會到吧？
        A ：20分鐘很拼啦。
        B ：阿。
        A ：很拼啦，半小時是一定的。
        B ：好啦，半小時啦。
        A ：半小時是一定到阿。0915喔。
        B ：喔。
        A ：好啦。
      (5)98年6 月12日下午1 時54分22秒（A ：李雪珠、B ：
        呂羽榛）
        A ：喂。
        B ：你現在有空嗎？
        A ：嗯，有阿。
        B ：現在可以麻煩你跑一趟嗎？
        A ：有啦。
        B ：一就好了。因為我身上沒有錢。
        A ：嗯。好。
        B ：你現在可以出來嗎？
        A ：嗯，好。
        B ：那我等一喔。掰掰。
      (6)98年6 月14日上午11時9 分45秒（A ：李雪珠、B ：呂
        羽榛）
        B ：喂。
        A ：喂，你在幹嘛？
        B ：還沒阿，等下要去了。
        A ：我想說看你要不要，今天的不錯喔。
        B ：可是你可以先幫我送一張就好了嗎？
        A ：可以阿。
      是證人呂羽榛前開證述核與通訊監察譯文相符，堪值採信
      。
   2、就附表一編號一所示犯行公訴人固認係屬既遂，然依證人
      呂羽榛在偵查時，就有無拿到毒品乙節，業已明確表示不
      記憶，參諸卷內通訊監察譯文復未能得悉有否完成交易之
      相關資料，則被告2 人之此部分犯行，固已談妥販賣毒品
      之數量，交易地點，惟既無法確知是否有依約完成交易，
      自僅能為有利被告2 人之認定，而認此次販賣第一級毒品
      犯行僅止於未遂。
   3、至證人呂羽榛其99年4 月15日於本院審理時具結稱：「（
      問：在偵查中檢察官是否有提示江衍炯、李雪珠之照片給
      你指認？）是的。（問：你當時指認是否正確？）男生（
      江衍炯）是對的，女生（李雪珠）不對。」、「我不知道
      他們的真實姓名，女生我只知道他叫阿珠，但是現在我看
      本人跟我之前接觸的那個女生不一樣。」、「（問：在庭
      女生跟你所謂的阿珠是否同一人？）不同。」（見本院卷
      第(二)第121 頁）云云，與其於偵查中結證述：「（問：你
      認不認識江衍炯及李雪珠？）認識。」等語（見前開偵卷
      (三)第376 頁）不同，衡以證人呂羽榛在本院審理時猶能將
      與其交易毒品之「阿珠」之體型、外貌特徵指述在卷（見
      本院卷(二)第125 頁），且於距離案發時間較近之98年11月
      20日偵查中檢察官提供照片給證人呂羽榛指認時，其亦未
      質疑照片之人並非與其交易毒品之「阿珠」，反於距離案
      發時間較遠之99年4 月15日本院審理中，質以偵查時之指
      認正確性時改稱前揭之指認被告李雪珠部分有誤，亦與證
      人記憶應隨時間逐漸淡化、模糊之常情不符，故應以其偵
      查時之指認為可採，足見證人呂羽榛於本院審理中改稱被
      告李雪珠並非與其交易毒品之人云云，無非維護被告李雪
      珠之詞，無足憑採，不足為被告李雪珠有利之認定。
二、如附表一編號七所示被告江衍炯、被告李雪珠共同販賣第一
    級毒品海洛因予饒瀚部分：
（一）訊據被告江衍炯、被告李雪珠均矢口否認有何販賣第一級
      毒品予饒瀚之犯行，被告江衍炯辯稱：伊不認識饒瀚，也
      不知道通訊監察譯文是何意思云云。被告李雪珠則辯稱：
      伊不認識饒瀚，伊也不知道江衍炯是否認識饒瀚云云。經
      查：
   1、證人饒瀚於98年7 月29日檢察官訊問中結證稱：伊與江衍
      炯認識十多年了，每次拿毒品都是跟江衍炯或是他老婆李
      雪珠拿。門號0000000000號是伊的手機號碼，0000000000
      號是「阿炯」回給伊的手機號碼。伊是從朋友處得知江衍
      炯本身有在用海洛因，有門路可以拿得到，所以伊就請江
      衍炯幫伊拿。98年6 月18日是伊要跟江衍炯拿一千元的海
      洛因，伊打給江衍炯兩、三通沒人接，後來江衍炯以0000
      000000號回電，原本約在女子監獄，後來改約7-11便利商
      店，是李雪珠下車拿給伊一包海洛因，開車的是誰伊沒有
      看清楚等語。電話中都是與江衍炯通話，只是有時現場是
      李雪珠交給伊等語（見偵卷(三)第135-136 頁）；佐以被告
      江衍炯、被告李雪珠所使用門號0000000000之號行動電話
      ，與證人饒瀚持用之門號0000000000號行動電話，確有如
      下之通話內容（見偵卷(一)第246 頁編號10、12）：
     (1)98年6 月18日上午10時22分1 秒（A ：江衍炯、B ：饒
       瀚）
        A：喂。
        B：喂，阿炯阿，我保利啦。
        A：喔喔，怎樣。
        B：你..那個可以嗎？
        A：可以阿。
        B：我要過去那邊找你？
        A：女監好嗎？
       （略） .....
        A：阿，你要買幾百？
        B：一包阿。
        A：好啦。
        B：這樣阿，我到打給你。
        A：好。
     (2)98年6 月18日上午10時41分17秒（A ：李雪珠、B ：饒
       瀚）
        A：喂。
        B：喂，我在7-11阿。
        A：7-11？哪裡的7-11？十字路口的7-11唷？
        B：對。
        A：喔。好。你等我一日下。我馬上就到。
       是由前開通訊監察譯文對照證人饒瀚之證述可知，證人
       饒瀚於98年6 月18日上午10時22分許，確撥打電話給被
       告江衍炯欲購買海洛因，約20分鐘後，被告李雪珠與證
       人饒瀚以同一電話約定交易地點後，由被告李雪珠將海
       洛因交付給證人饒瀚而完成交易。
    2、至證人饒瀚雖於99年7 月8 日本院審理中證稱：伊沒有
       跟江衍炯買過毒品。有請江衍炯拿過一千元海洛因，因
       為江衍炯沒有辦法過來，他說他會請人過來，伊等約在
       南僑中學附近，後來伊因為資金不夠，就跟李雪珠一起
       出資，等了大約半小時以後，對方開一輛車過來，伊就
       跟李雪珠一起去拿毒品，李雪珠有把錢給對方云云；旋
       又改證稱：關於98年6 月18日購買毒品之經過應以偵查
       中所述為真等語（見本院卷(三)36-38 頁）。另關於其究
       係請被告江衍炯拿毒品或係直接向被告江衍炯購買，則
       先證稱：98年6 月18日當天伊有跟江衍炯說請他幫伊拿
       毒品云云，後經本院提示通訊監察譯文，又改證稱：伊
       是沒有講到請他（江衍炯）幫伊拿等語，其前後證詞不
       一，何者為真，非無疑問。然細繹前開通訊監察譯文，
       證人饒瀚詢問被告江衍炯：「你『那個』可以嗎？」，
       參照證人饒瀚前開證詞，「那個」應係指欲購買海洛因
       ，而被告江衍炯立即回答：「可以阿。」，此外被告江
       衍炯並無表示尚需向其他人調貨、詢問有無後再回覆證
       人饒瀚之情，且本院質以證人饒瀚之前向其他人調毒品
       之經驗，其證稱：「（問：你有無找過別人幫你調毒品
       ？）有。」、「（問：你跟那個另一個幫你調毒品的人
       如何聯絡？）都是用電話，對方說要等一下看看，之後
       再給我答案。」、「六月份那次，江衍炯並沒有要我等
       他回電。」等語，顯見被告江衍炯於98年6 月18日並非
       單純幫證人饒瀚向他人購買海洛因，而是以一千元之代
       價販售海洛因予證人饒瀚等情甚明，是證人饒瀚證述請
       被告江衍炯幫忙買毒品及與被告李雪珠係合資購買毒品
       之證述，顯非實情，難以憑採。
三、如附表二編號一及附表三編號一所示被告李雪珠、被告江衍
    炯各自販賣第一級毒品海洛因予林政標部分：
（一）被告江衍炯部分：訊據被告江衍炯矢口否認有何販賣第一
      級毒品予林政標之犯行，於警詢中辯稱：伊不認識林政標
      ，伊有賣檳榔給他，通常一張就是一百元檳榔，軟的就是
      代表檳榔的葉子。又於偵查中改辯稱：偵卷(一)第184 頁通
      訊監察譯文中「軟的」就是指海洛因，「一張」是指一千
      元。伊有與林政標一起施用過毒品，當時伊在提藥，林政
      標打電話給伊詢問我是否可以幫忙拿，伊想說一個人出一
      千這樣量比較多，但伊沒有告訴林政標伊想要合資購買，
      因為林政標約的地方有點遠，伊提藥受不了，就自己去拿
      。伊也不知道「阿男」是誰云云。經查：
   1、被告江衍炯有販賣第一級毒品給證人林政標之事實，業據
      證人林政標於98年11月20日檢察官訊問中結證稱：伊認識
      江衍炯。偵卷(一)第184 頁編號25至27通訊監察譯文伊記得
      伊當時在提藥，伊要跟江衍炯約買一千元的海洛因，並且
      約在龍潭女監附近見面，後來江衍炯一直拖，伊忘記是不
      是有跟江衍炯見面等語（見偵卷(三)第382 頁）及於本院審
      理中證稱：「（問：（98年5 月24日）這五通通話中江衍
      炯有無同意要拿一千元的海洛因給你？）有，電話中有。
      」，且電話中「拿一張軟的」，就是拿一千元的海洛因的
      意思等情明確。（見本院卷(二)第305 頁）。佐以被告江衍
      炯所使用門號0000000000之行動電話與證人林政標持用之
      門號0000000000號行動電話，確有如下之對話及簡訊內容
      （見偵卷(一)第184 頁編號25-27 、第185 頁編號28-29
      ）：
      (1)98年5 月24日上午8 時11分14秒（A ：江衍炯、B ：林政
        標）
        A：喂。
        B：喂，我阿標。有辦法拿一張嗎？軟的。
        A：你在哪？
        （略）...................................
        A：來我再弄好一點的給你嗎？
        B：ㄟ。
        A：我弄多一點給你嗎。
        B：女監那裡喔。
        A：恩。
        B：好啦。
      (2)98年5 月24日上午8 時29分28秒（A ：江衍炯、B ：林
        政標）
        A：喂。
        B：喂，我從石門水庫這裡來了。
        A：恩。
        B：阿，女監哪裡？
        A：門口...拿一百元阿！
        B：好。
      (3)98年5 月24日上午8 時31分5 秒（A ：江衍炯、B ：林
        政標）
        A：喂。
        B：我到了喔。
        A：恩。
        B：喔，你到了，等我一下。
        A：恩，好。
      (4)98年5 月24日上午8 時49分27秒（A ：江衍炯、B ：林
        政標）
        B傳送A接受：拜託一下我趕時間會來不及。
      (5)98年5 月24日上午8 時50分21秒（A ：江衍炯、B ：林
        政標）
        A傳送B接收：好，馬上。
      可見證人林政標前開證述於98年5 月24日上午8 時11分起
      即以電話聯絡被告江衍炯購買一千元之海洛因，並約定交
      易地點等情，確非虛言。
   2、證人林政標雖於本院審理中證稱：當天伊打電話給江衍炯
      ，問他有沒有辦法幫伊「拿」海洛因，他回答說有。偵查
      時是因為當時在提藥，想說隨便講一講，然後趕快離開，
      當時在所述不實在云云。後又改稱：伊也不確定他（江衍
      炯）是否要把自己的海洛因賣給伊還是要幫伊調貨等語（
      見本院卷(二)第308-309 頁）。惟查：被告江衍炯與證人林
      政標當天之通訊監察譯文內容並無證人林政標上開所稱詢
      問「有沒有辦法幫我拿」之紀錄，有卷附之通訊監察譯文
      在卷可參（見上開偵卷(一)第184-185 頁），且被告江衍炯
      於證人林政標詢問「有辦法拿一張嗎？軟的。（即一千元
      海洛因）」時，並非答以要「詢問藥頭」、「不確定有無
      辦法」、「去幫你拿」等語，反係以「你來我再弄好一點
      給你。」、「我弄多一點給你。」等明確能提供上開毒品
      並確保品質與數量等語回覆，顯見被告江衍炯並非於接獲
      證人林政標之電話後，再向他人調取毒品，否則要無自行
      決定毒品品質良窳之可能。況證人林政標亦證稱：跟被告
      江衍炯通話應該都只有打同一支電話等語（見前本院(二)卷
      第310 頁），益徵被告江衍炯並未向其他人調取毒品後再
      告知證人林政標結果。綜上各節，足認證人林政標前開請
      被告江衍炯代購毒品之證詞，委無足採。
   3、證人林政標於本院審理中又證稱：伊到了約定地點（龍潭
      女監）一、兩個小時，江衍炯都沒有拿毒品來，所以伊就
      離開了，伊也沒有再打電話給江衍炯等語（見本院卷(二)第
      306 頁）。然細繹上開通訊監察譯文，被告江衍炯與證人
      林政標於98年5 月24日上午8 時11分許約定龍潭女監為交
      易地點後，於同日上午8 時29分許雙方復有通話內容顯示
      證人林政標已接近石門水庫，而被告江衍炯示意其前往女
      監門口；於同日上午8 時31分許證人林政標表示其已到達
      約定地點，被告江衍炯則表示稍後就到；嗣於同日上午8
      時49分及50分許，渠等又以簡訊再次確認即將到達等情，
      有前開通訊監察譯文在卷可參，則依常理言，雙方既已約
      定交易地點與數量，雖未明確約定交易時間，然就其等於
      前往路程中仍保持聯繫確認彼此會前往，及被告江衍炯於
      上午8 時50分許以簡訊告知證人林政標「好，馬上。」後
      ，當日雙方即再無任何聯繫，應可合理推認當日其等業已
      完成交易，否則若交易約定完成後，嗣有一方未到，他方
      必定會以前開之聯繫電話再次確認是否要繼續交易，豈有
      前往過程中頻繁聯繫，卻願意在約定地點空等數小時之理
      ？可證證人林政標前述當日未自被告江衍炯處取得毒品之
      證詞與常理相悖，且與前揭通訊監察譯文所示不符，證人
      林政標證述當日未取得毒品云云，應屬迴護被告江衍炯之
      詞，要難採信。公訴意旨認此部分犯行僅構成未遂階段，
      參照上開說明，容有誤會，併此敘明。
（二）被告李雪珠部分：訊據被告李雪珠矢口否認有何販賣毒品
      予林政標之犯行，辯稱：伊有使用過0000000000號行動電
      話，但不知道誰是林政標，也沒有賣毒品給他，伊雖然在
      電話中說好好好，但是伊不知道他們電話中說的是什麼內
      容，也沒有實際行動，伊與江衍炯的電話都會借來借去云
      云。經查：
  1、 證人林政標於98年11月20日檢察官訊問中結證稱：偵卷(一)
      第232 頁編號37是伊跟李雪珠的對話，伊要跟李雪珠買一
      千元的海洛因，並約在大溪員樹林國小後面的土地公（廟
      ）交易，後來達成合意後，伊並沒有到現場，因為該次交
      易是伊替朋友「阿男」打的，後來是阿男跟他們交易，實
      際交易情形伊並不清楚等語（見偵卷(三)第382 頁）。佐以
      被告李雪珠所使用門號0000000000號行動電話，與證人林
      政標持用之門號0000000000號行動電話，確有如下之對話
      內容（見偵卷(一)第232 頁編號37）：
     (1)98年5 月26日上午10時0 分1 秒（A ：李雪珠、B ：林政
       標）
        A：喂。
        B：找阿炯。
        A：你誰？。
        B：阿飄（應為「阿標」）。
        A：恩，什麼事情？
        B：要拿一張。
        A：你到員樹林好嗎？
        B：喔。
        A：員樹林國小。
        B：阿，有減喔。
        A：什麼有減？
        B：我說錢有減喔。
        A：減多少？
        B：減一、二百。
        A ：二百喔，好啦，沒關係啦，你到國小後面土地公廟
           過來有一個薑母鴨招牌你知道嗎？
        B：後面薑母鴨...
        B：是他家那裡嗎？
        A：對對，那裡有一個招牌，你到那裡打電話給我
        B：喔。好。
       足徵證人林政標前開證述與被告李雪珠使用電話洽談交
       易一千元海洛因等語，核屬實情。
   2、 證人林政標固於本院審理時證稱：0000000000門號行動
       電話是「阿男」介紹的，並有說對方是「阿炯」，就是
       江衍炯，而當天與其通話之對象是一個女生，伊不知道
       是否即為被告李雪珠；而該通電話是「阿男」叫伊打的
       ，因為「阿男」說買到要請伊（用毒品）云云（見本院
       卷(二)第310-311 頁），與偵查中所述該通電話之通話對
       象即為被告李雪珠等語前後不一。查證人林政標撥打00
       00000000號行動電話欲向被告江衍炯購買海洛因，雖電
       話接通後，受話者非被告江衍炯而係名女性，惟該名女
       性獲悉林政標者欲找「阿炯」時，並非立即將電話轉交
       予被告江衍炯，反進一步詢問何事找「阿炯」，甚者以
       自己名義與證人林政標約定交易毒品之地點及數量之內
       容，而一般行動電話之使用與對話內容通常係個人私領
       域之重要隱私，一般人若非過從甚密或交情匪淺，往往
       不輕易將行動電話或門號交予他人使用，況本件電話所
       談論內容乃毒品交易，使用者為規避查緝，當更有保密
       之必要，足見該受話者女性與被告江衍炯交情甚篤而並
       非一般，復參以被告李雪珠於本院偵查中及審理中均自
       承伊有用過0000000000號門號，且與被告江衍炯電話都
       會借來借去等語明確在卷（見上開偵卷(三)第385 頁、本
       院卷(二)第319 頁），綜上各節，可認當日證人林政標之
       受話者應為被告李雪珠無誤，證人林政標在本院審理時
       改稱不知與其通話者是否為被告李雪珠云云，實非可採
       。
   3、 就被告李雪珠附表二編號一所示犯行，公訴人固認為係
       屬既遂，然證人林政標於偵查時證稱：當天達成合意之
       後，伊並沒有到約定地點去，因為該通電話是替朋友「
       阿男」打的，「阿男」有欠他們錢，但又想跟他們買海
       洛因，怕被他們刁難，後來是阿男去跟他們交易，最後
       情形我並不清楚等語（見偵卷(三)第382 頁）。於本院審
       理中改證稱：是因為「阿男」要請伊用毒品，伊才幫他
       打電話，不記得偵訊時有說過「阿男」欠他們錢等語（
       見本院卷(二)第317 頁）。就「阿男」何以委其打電話購
       毒，固前後不一致，然就替人購毒乙節業已證述明確，
       且觀諸前揭通訊監察譯文內容，被告李雪珠最後告以：
       「你到那裡打給我」，經查當日證人林政標所使用之00
       00000000號行動電話與被告李雪珠持用之0000000000號
       行動電話，再無任何通訊紀錄，全卷亦查無被告李雪珠
       當日有交付海洛因給「阿男」或證人林政標之相關事證
       ，則被告李雪珠此部分犯行，固已就交易毒品之地點、
       數量等事項與證人林政標約定明確，惟既無法確知其等
       是否有完成交易，自僅能為有利被告李雪珠之認定，而
       認此次販賣第一級毒品之犯行乃止於未遂。
 （三）又公訴意旨就販賣毒品予證人林政標部分，認被告2 人
       間有犯意聯絡及行為分擔，此部分與本院認定有異，詳
       如後述無罪部分，併此敘明。
四、如附表二編號二、編號三所示被告李雪珠販賣第一級毒品海
    洛因及附表三編號二所示被告江衍炯販賣第二級毒品予魏光
    義部分：
（一）被告李雪珠部分：
      訊據被告李雪珠矢口否認有販賣第一級毒品予魏光義之犯
      行，於檢察官訊問時辯稱：伊認識魏光義，伊之前有賣檳
      榔給魏光義，偵卷(一)編號33之通訊監察譯文內容是伊賣檳
      榔給魏光義，湊兩百元給三盒檳榔，因為認識他，才多給
      他一盒云云。後於本院審理中又辯稱：伊不認識魏光義云
      云。經查：
   1、證人魏光義98年11月20日於檢察官訊問中證稱：偵卷(一)第
      230 頁編號30、31號通訊監察譯文是伊講的，伊不知道「
      阿珠」是誰，伊是要買一千元的海洛因，約在龍潭義美公
      司附近，伊說「一百」就是代表一千元，這次是一個女生
      交毒品給伊的。偵卷(一)第230 頁編號33通訊監察譯文是伊
      向「阿珠」買一千五百元的海洛因，本來約在龍潭女子監
      獄附近，後來又改約在石門水庫附近的山財神廟，這次有
      跟「阿珠」碰面並且有拿到一千五百元的海洛因等語明確
      （見偵卷(三)第384 頁）。佐以被告李雪珠所使用之門號00
      00000000號行動電話與證人魏光義持用之門號0000000000
      號行動電話，確有如下之對話內容（見偵卷(一)第185 頁編
      號30-31 、編號33）：
     (1)98年5 月24日下午9 時3 分2 秒（A ：李雪珠、B ：魏光
       義）
        A：喂。
        B：阿珠喔。
        A：你誰。
        B：我阿義。
        A：阿義喔。
        B：我要拿東西，你有辦法嗎？
        ......（略）
        A：去你家喔。
        B：對阿，我這陣子不敢出門，就這樣子啦。
        A：恩。一樣阿。一樣阿。
        B：山上喲。
        A：好啦，那我過去阿。
     (2)98年5 月24日下午9 時16分2 秒（A ：李雪珠、B ：魏
       光義）
        A：喂。
        B：喂，阿珠，我到了。
        A：你多少？一百？還是兩百？
        B：一百。
        A：喔。好，你等我一下。
        B：我在下坡這邊啦。
        A：喔，好。
     (3)98年5 月25日上午9 時50分11秒（A ：李雪珠、B ：魏
       光義）
        A：喂。
        B：喂，我阿義。
        A：恩。怎樣。
        B：喂，阿珠，我一千五百元可以給我25格嗎？
        A：25格？
        B：你一千元不是15格嗎？
        A ：我怎麼去抓那個格數阿？你乾脆湊兩百我給你三個
           啦，這樣比較快。
        B：什麼兩百喔，我沒有兩百阿。我只有一百五十元。
        A：對阿，一百五十元就給你兩個。
        B：好啦，那兩個啦。因為一千的話我量太少啦。
        A：我就說我給你兩個阿。
        B：好啦。
        A：我在員樹林。
        B：員樹林喔。
        A：恩。
        B：家裡喔。
        A：恩。
        B：好啦。
      足認證人魏光義於98年5 月24日、同年月5 月25日各向被
      告李雪珠購買一千元、一千五百元海洛因之證詞，堪值採
      信。
   2、證人魏光義於99年7 月8 日於本院審理中證述：「（提示
      偵卷(一)第185 頁編號30-31 ）（問：你的對話為何？）我
      要拿安非他命。（問：這次有買到安非他命嗎？）有，但
      是等很久，這次買到一千元。」、「（提示偵卷(一)第185
      頁編號33）（問：這對話內容為何？）我要跟他拿一千五
      百元的海洛因。」，這次伊有拿到海洛因等語，就其於98
      年5 月24日向「阿珠」購買之毒品種類為何，與其在檢察
      官訊問時所證有異。然查，證人魏光義係向持用00000000
      00號行動電話之「阿珠」購買海洛因，且其於偵查及本院
      審理中均證稱：伊在大溪的一家全興公司工作，後來有一
      位同事叫「阿德」，因為他有用海洛因，剛好伊剛出來也
      沒有管道，所以就問他，阿德就給伊這支電話（000000
      0000），跟伊說若要海洛因，就打這支電話，他說他叫阿
      珠，是個女的等語明確（見偵卷(三)第384 頁、本院卷(三)第
      51頁），與偵訊時證稱：「（問：所以你是向阿珠買海洛
      因，向阿炯買安非他命？）是的。」等語前後互核一致，
      又證人魏光義於本院審理中亦證稱：「因為我之前都是跟
      阿珠拿安非他命，但是因為我後來腳痛，所以就改買海洛
      因。五月份的時候我的腳已經在痛了，所以應該是拿海洛
      因。」等情（見本院卷(三)第56頁），則就本件購買毒品之
      時間觀之，證人魏光義於前開通訊監察譯文(1)中所稱之「
      東西」，應為第一級毒品海洛因無疑。是證人魏光義在本
      院雖曾就向被告李雪珠購買之毒品為海洛因或甲基安非他
      命而有證詞不一之情，然經核應為一時之記憶混淆所致，
      尚難執此即謂證人魏光義前開證述向「阿珠」購買毒品乙
      節全不可信，而遽為有利被告李雪珠之認定。
  3 、又被告李雪珠是否即為證人魏光義交易毒品之「阿珠」，
      證人魏光義在偵查中雖表示不甚確定，在本院審理時則證
      述「阿珠」與被告李雪珠非同一人云云，然由被告李雪珠
      前已供承有使用0000000000號門號，復針對提示之上開通
      訊監察譯文表示其係與證人魏光義討論販售檳榔之細節（
      見偵卷(三)第367 頁、第385 頁），雖被告李雪珠否認與證
      人魏光義交易毒品，然已足資認定證人魏光義通話之對象
      確為被告李雪珠無訛，被告李雪珠即為出售毒品予魏光義
      之人，洵可認定。
（二）被告江衍炯部分：
      被告江衍炯矢口否認有何販賣第二級毒品予魏光義之犯行
      ，辯稱：伊認識魏光義，就是之前介紹伊在石門水庫租房
      子的人，伊是要跟魏光義合資購買毒品後自己使用，沒有
      販賣毒品給他云云被告江衍炯有販賣第二級毒品甲基安非
      他命予證人魏光義之事實，業據證人魏光義於98年11月20
      日檢察官訊問中證稱：偵卷(一)第246 頁編號13通訊監察譯
      文是伊打電話給江衍炯要買一千元的安非他命，約在龍潭
      義美公司附近見面等語。（見偵卷(三)第384 頁），與其於
      99年7 月8 日在本院審理中結證稱：伊是要向江衍炯買一
      千元的安非他命，「拿」就是「買」等語相符（見本院卷
      (三)第48頁）。佐以被告江衍炯所使用之門號0000000000號
      行動電話與證人魏光義持用之門號0000000000號行動電話
      ，確有如下之對話內容（見偵卷(一)第246 頁編號13、第
      247 頁編號15-18 ）：
     (1)98年6 月18日下午2 時4 分36秒（A ：江衍炯、B ：魏
       光義）
        B：阿炯。
        A：嗯。
        B：你那邊有硬的可以拿嗎？
        A：有阿。
        B：我拿一張好不好。
        A：好阿。女生不要喔？
        B：女生我不要。
        A：捧場一下嘛，很久沒有那個。
        B：硬的不是我要的啦。
        A：是喔。
        B：這幾天我身上沒有錢啦。
        A：是喔。
        B：對阿。
        A：好啦，那你到那個山上
        B：這樣阿，我到打給你。
        A：好。
     (2)98年6 月18日下午2 時18分30秒（A ：江衍炯、B ：魏
       光義）A ：喂。
        B：喂，阿炯，我到了。
        A：你打0910那支
        B：0910那支喔。
        A：嗯。
        B：好。
     (3)98年6 月18日下午2 時20分47秒（A ：江衍炯、B ：魏
       光義）
        A：喂。
        B：他沒有接呢。
        A：沒有接，那等我一下。我快到了。
        B：好啦。
     (4)98年6 月18日下午2 時55分22秒（A ：江衍炯、B ：魏
       光義）
        A：到了。我到了。
        B：到了。我走了呢！
        A：到啦。
        B：好啦。
     (5)98年6 月18日下午3 時5 分30秒（A ：江衍炯、B ：魏
       光義）
        A：下去了。下去了。
        B：好啦。
      可見證人魏光義證述於98年6 月18日向被告江衍炯購買一
      千元之第二級毒品甲基安非他命，應屬實情。
   2、至證人魏光義雖於本院審理中證稱偵卷(一)第264 頁編號13
      之對話係伊與「阿帝」之對話，「阿帝」跟「阿炯」應該
      是同一個人，伊不確定所指認之江衍炯就是與伊通話的「
      阿炯」，江衍炯是要跟伊租房子的人云云（見本院卷(三)第
      47-49 頁），然證人魏光義在檢察官訊問時對於其係向被
      告江衍炯購買甲基安非他命並無疑問，且由證人魏光義在
      本院審理時之證詞及通訊監察譯文相互比對不難發現，其
      原欲以稱向「阿帝」購買毒品為被告江衍炯脫罪之意圖，
      故證人魏光義在本院審理時謂不知「阿炯」是否為被告江
      衍炯云云，核屬維護被告江衍炯之詞，不足為有利被告江
      衍炯之認定。
五、如附表二編號四、編號五所示被告李雪珠販賣第一級毒品海
    洛因予薛世龍部分：
（一）訊據被告李雪珠矢口否認有販賣第一級毒品予薛世龍之犯
      行，辯稱：伊沒有拿過毒品給薛世龍，因為當時缺錢，有
      拿過葡萄糖給他當作是毒品。因為伊之前有在賣檳榔，所
      以常常會接到奇怪的電話，伊確實有接到偵卷(一)第169 頁
      編號1-2 第174 頁編號23之三通電話，伊有將此事告訴江
      衍炯，江衍炯怎麼處理伊不知道云云。經查：
   1、被告李雪珠有如附表二編號四、編號五所示販賣第一級毒
      品海洛因予證人薛世龍之事實，業據證人薛世龍於偵查中
      證稱：伊都是與一名綽號「幼齒」或「阿妹」的女生拿海
      洛因，她的電話是0000000000。偵卷(一)第169 頁編號1 內
      容是伊打電話給0000000000的使用人，對方約伊在桃園女
      監交易三千元的海洛因，後來有拿到；同頁編號2 是延續
      上通電話，是伊打給0000000000的使用人，告訴他東西越
      來越不好，伊所指的東西就是海洛因；偵卷(一)第174 頁編
      號23係伊打給0000000000的使用人，對方約在員樹林交易
      三千元的海洛因，當天也有拿到毒品，三次的通話對象均
      為同一人等語明確（見偵卷(三)第38-40 頁）。佐以門號00
      00000000之行動電話與證人薛世龍持用之門號0000000000
      號行動電話，確有如下之對話內容（見偵卷(一)第169 頁編
      號1-2、第174 頁編號23）：
    (1)98年6 月11日下午4 時15分45秒（A ：李雪珠、B ：薛世
      龍）
        A：喂。
        B：我啦。
        A：嗯。
        B：同樣啦。
        A ：同樣。好阿。我現在在那個什麼，咱約在女監好嗎
           ？
        B：好。
        A：好，我現在馬上到喔。
        B：我馬上到。
        A：好。
     (2)98年6 月11日下午4 時47分32秒（A ：李雪珠、B ：薛
       世龍）
        A：喂。
        B：恩，幼齒。
        A：恩。
        B：你這越來越差你知道嗎？
        A：是嗎？
        B ：對阿，用了都沒..現在用下去都沒感覺，ㄟ..對嗎
        ？
        A ：不是都差不多，應該都差不多阿。
        B：哪有差不多阿，差多了喔。
        A ：喔，好我再回去跟他說，因為我剛換批啦，我也不
           太曉得，好，我回去在跟他反應好嗎？
        B：不是阿，像這種我又不跟你欠，對嗎？
        A：我知道啦。
        B：你這樣越摻越多，對得起良心嗎？
     (3)98年6 月21日下午2 時37分39 秒（A ：李雪珠、B ：薛
       世龍）
        A：喂。
        B：喂，在哪？
        （略）.....
        A：我說同樣三阿？
        B：對啦。
        A：好，我現在...
        B ：就要說的清楚，像那一天，對嗎？在你家拿那個，
            喂，你說對嗎？
        A：那天？你說要像那天那樣唷？
        B：沒啦，比較好的啦。
        A：好啦，我盡量弄比較好一點的好嘛。
        B：喔，跟你拿三啦。
        A：好啦。
        B：你要準備一枝筆給我啦。
        A：好。
        B：我都沒有啦。多久到？
        A：我現在出門，大概20分鐘以內好嗎？
      是證人薛世龍確分別於98年6 月11日下午4 時15分許、同
      年月21日下午2 時37分許，撥打0000000000號電話購買海
      洛因無訛。
   2、對於上開兩次實際交付毒品之人，是否為被告李雪珠，證
      人薛世龍於偵查時證稱：「（提示李雪珠之卷內照片）（
      問：是否你所稱之「阿妹」？）不是，因為跟我交易的「
      阿妹，只有一百五十幾至一百六十公分，且沒有戴眼鏡。
      」云云（見偵卷(三)第39-40 頁），及在本院審理中證述：
      「（問：那個女孩子是否就像在庭被告李雪珠？）不是，
      年紀沒有像他一樣大。」、「（問：丟毒品給你的女孩子
      身高、長相為何？）人很矮，染黃色頭髮，瘦瘦小小。」
      云云（見本院卷(三)第132 頁）。然查：證人薛世龍兩次與
      販毒者交付毒品之過程均係由證人薛世龍駕駛車輛至指定
      地點，打開車窗後，由該名女子走到車邊將毒品「丟」入
      車窗後離去，證人薛世龍有看該名女子一眼等情節，業據
      證人薛世龍於審理中證述綦詳（見本院卷(三)第13 5頁），
      是證人薛世龍與實際交付毒品之女子並未有相當時間接觸
      ，是否得僅以兩次交付時之匆匆「一瞥」，即能確定該名
      交付毒品之人並非被告李雪珠，非無疑問。況門號
      0000000000號行動電話之申登人及使用人確實為被告李雪
      珠，業經被告李雪珠於本院審理中自承在卷（見本院卷(三)
      第169 頁），顯見證人薛世龍前開於通訊監察譯文中之交
      易對象應為被告李雪珠無訛。再參以被告李雪珠於偵查中
      辯稱：偵卷(一)第169 頁編號1 伊是拿糖給薛世龍，並沒有
      交毒品給他；偵卷(一)第174 頁編號23也是拿糖給他，還去
      藥房幫他買了一支針筒，薛世龍不知道伊的名字，伊也忘
      記薛世龍都叫伊什麼等語（見偵卷(三)第16頁），復於本院
      審理中辯稱：伊確實有接到通訊監察譯文所顯示之薛世龍
      之三通電話，但只有拿葡萄糖給薛世龍等語（見本院卷(三)
      第137 頁），可見除實際交付之物為「葡萄糖」外，被告
      李雪珠並不否認與證人薛世龍有前述通話記錄及相約交易
      之情，則證人薛世龍交易海洛因之對象為被告李雪珠，益
      足認定。被告李雪珠嗣後固又改辯以：伊曾經有拿糖騙過
      人家，但不確定是否為薛世龍，伊在接完電話後並無任何
      行動云云（見本院卷(三)第138 頁），然此部分所辯與偵查
      中及前開審理中所述歧異，且被告李雪珠既陳曾經有拿糖
      騙過購毒者，亦不確定是否為證人薛世龍，又如何能言之
      鑿鑿確定其接完證人薛世龍之電話後，未採取任何行動？
      再觀諸證人薛世龍於本院中證稱：第一次買的海洛因還是
      有感覺，第二次買到的感覺也是海洛因等語（見本院卷(三)
      第00 000-000頁），亦與被告李雪珠所稱兩次均僅交付「
      糖」之情節不符，足認被告李雪珠前開辯稱均屬避重就輕
      之詞，要難採信。
六、
（一）按海洛因及甲基安非他命為毒品危害防制條例第2 條第2
      項第1 款、第2 款所稱之第一級毒品及第二級毒品，而販
      賣毒品係政府嚴予查緝之違法行為，且每次買賣之價量，
      亦隨時按雙方關係之深淺、當時之資力、需求程度及對行
      情之認知等因素，機動調整，因之販賣之利得，除經被告
      坦承或有帳冊明確記載價量外，委難知其實情。是縱未查
      得販賣毒品所賺取之實際差價，但除別有事證，足認係按
      同一價格轉讓，確未牟利之情形外，尚難執此認其無營利
      之圖，致知過坦承者難辭重典，飾詞否認者反得逞僥倖，
      而失情理之平。再以現今警方雷厲查緝毒品，已使毒品不
      易取得且物稀價昂，而被告江衍炯、被告李雪珠與證人呂
      羽榛、林政標、饒瀚、魏光義、薛世龍等人究非親故至交
      ，苟無利可圖，被告等當無甘冒被判處重刑之危險，販售
      與證人呂羽榛等人之理，是被告江衍炯、被告李雪珠當有
      從中賺取買賣價差牟利之意圖及行為，應屬合理之認定。
（二）綜上所述，被告江衍炯、李雪珠就附表一編號一至編號七
      所示共同販賣第一級毒品等七次犯行，被告李雪珠就附表
      二編號一至編號五所示之販賣第一級毒品等五次犯行，被
      告江衍炯就附表三編號一、編號二所示販賣第一級、第二
      級毒品之二次犯行，均事證明確，被告等之犯行均堪認定
      ，均應依法論科。
貳、論罪科刑：
一、按毒品危害防制條例第4 條第3項、第17條業於98年5 月20
    日修正公布，而92年7 月9 日修正公布之同條例第36條雖明
    定：「本條例自公布後六個月施行。」，然依其立法理由：
    「依本條例新修正之規定，法務部需會同衛生署成立審議委
    員會每三個月定期檢討調整毒品之分級及品項，而本次新增
    第四級毒品，有需要在新法施行前先經該審議會檢討後再調
    整公布，且依修正條文亦有必要再訂定相關子法及修正相關
    法規，以配合本條例之施行，故亦有需要預留適當緩衝期，
    以利訂頒相關子法及相關法規之配合修正。」可知毒品危害
    防制條例第36條規定係因應92年7 月9 日該次修正而預留之
    緩衝期，是98年5 月20日修正公布之毒品危害防制條例條文
    ，應無同法第36條之適用，而應回歸中央法規標準法之規定
    ，於98年5 月22日施行，是本件並無新舊法比較之問題，附
    此敘明。
二、核被告江衍炯、被告李雪珠如附表一編號一、編號三、編號
    六所為，均係犯毒品危害防制條例第4 條第1 項、第6 項之
    販賣第一級毒品未遂罪；如附表一編號二、編號四、編號五
    、編號七所為，均係犯毒品危害防制條例第4 條第1 項之販
    賣第一級毒品既遂罪；被告李雪珠如附表二編號二至編號五
    及被告江衍炯如附表三編號一所為，均係犯毒品危害防制條
    例第4 條第1 項之販賣第一級毒品罪；被告李雪珠如附表二
    編號一所為，係犯毒品危害防制條例第4 條第1 項、第6 項
    之販賣第一級毒品未遂罪；被告江衍炯如附表三編號二所為
    ，則係犯毒品危害防制條例第4 條第2 項之販賣第二級毒品
    罪。被告江衍炯、李雪珠販賣前持有第一級毒品海洛因及第
    二級毒品甲基安非他命之低度行為，應分別為販賣之高度行
    為所吸收，均不另論罪。
三、被告江衍炯、被告李雪珠就附表一所示之犯行有犯意聯絡及
    行為分擔，應論以共同正犯。
四、被告江衍炯、被告李雪珠就附表一編號一、編號三、編號六
    ，及被告李雪珠如附表二編號一所示之犯行已著手而為販賣
    第一級毒品犯罪行為之實行，因毒品尚未交付，為未遂犯，
    均應依刑法第25條第2 項之規定，按既遂犯之刑度減輕其刑
    。
五、被告江衍炯、被告李雪珠所為如附表一編號一至編號七所示
    之共同販賣第一級毒品犯行，及被告李雪珠所為如附表二編
    號一至編號五所示之販賣第一級毒品之犯行，及被告江衍炯
    所為如附表三編號一之販賣第一級毒品之犯行、編號二之販
    賣第二級毒品犯行，均犯意各別，行為互殊，均應分論併罰
    。
六、公訴意旨認被告江衍炯、李雪珠所為如附表一編號一、被告
    李雪珠所為附表二編號一所示之犯行均已構成既遂，然依前
    揭理由欄壹、認定犯罪事實所憑證據及理由：一、（一）2
    、及三、（二）3 、所述，依卷內事證尚不能認定其等已達
    既遂階段，應為有利於被告之認定。另公訴意旨認被告江衍
    炯如附表三編號一所示之犯行僅止於未遂階段，然依前揭理
    由欄三、（一）3 、所述，本院認應已交付毒品完成，併予
    敘明。
七、被告江衍炯、李雪珠2 人有事實欄所示之科刑及執行紀錄，
    有臺灣高等法院被告前案紀錄表在卷可查，被告等於前案有
    期徒刑執行完畢後，5 年內故意再犯本件有期徒刑以上之各
    罪，均為累犯，各應分別依刑法第47 條 第1 項之規定，就
    法定刑有期徒刑及罰金刑部分加重其刑，至死刑、無期徒刑
    部分依法則不得加重。
八、又販賣第一級毒品罪之法定刑為「死刑或無期徒刑；處無期
    徒刑者，得併科新臺幣一千萬元以下罰金」。然同為販賣第
    一級毒品之人，其原因動機不一，犯罪情節未必盡同，或有
    大盤毒梟者，亦有中、小盤之分，甚或僅止於吸毒者友儕間
    為求互通有無之有償轉讓者亦有之，是其販賣之行為所造成
    危害社會之程度自屬有異，法律科處此類犯罪，所設之法定
    最低本刑相同，不可謂不重。查被告江衍炯、李雪珠販賣如
    附表一至三所示之第一級毒品罪，每次金額為一千元至三千
    元不等，與其他販毒集團係大量販賣毒品並可獲得厚利之情
    形相較，所生危害尚屬輕微，是綜合其犯罪情狀以觀，倘科
    以最低法定刑即無期徒刑，仍屬過重而有情輕法重之憾，故
    就被告2 人所犯販賣第一級毒品罪部分，爰均依刑法第59條
    之規定酌減其刑，並依刑法第71條先加後減。
九、按毒品危害防制條例第17條第1 項規定：「犯第4 條至第8
    條、第10條或第11條之罪，供出毒品來源，因而查獲其他正
    犯或共犯者，減輕或免除其刑」，係指被告供出毒品來源之
    有關資料，諸如其他正犯或共犯之姓名、年籍、住居所、或
    其他足資辨別之特徵等，使調查或偵查犯罪之公務員因而對
    之發動調查或偵查並查獲其他正犯或共犯而言（最高法院98
    年度臺上字第7614號判決參照），查本件被告江衍炯於警詢
    中僅坦承與被告郭俊賢合資購買毒品，且郭俊賢並非因被告
    江衍炯之供述始得查獲，與前揭規定不合，辯護人主張要無
    理由。
十、爰審酌被告等明知毒品海洛因、安非他命對健康危害甚鉅，
    且其均正值青壯，不思正途工作，竟鋌而走險從事販賣毒品
    之行為，以牟取私利，且次數甚多，對社會之危害非輕，參
    酌其等於本院審理時仍一再飾詞狡辯，否認全部犯行，足見
    其等犯後仍無真摯悔改之心，兼衡其犯罪之手段、販賣毒品
    之數量等一切情狀，分別量處如附表一編號一至七及附表二
    編號一至五、附表三編號一至二「應處罪刑及從刑」所示之
    刑，並定其應執行之刑如主文所示。
六、沒收
（一）未扣案搭配門號0000000000號（含SIM 卡1 張）及門號00
      00000000號使用之行動電話2 支為分別為被告李雪珠、江
      衍炯所有，供其等與呂羽榛、林政標、饒瀚、魏光義、薛
      世龍聯絡販賣毒品之用，雖均未扣案，但無證據證明已經
      滅失，仍應依毒品危害防制條例第19條第1 項之規定於各
      該販賣毒品罪項下宣告連帶沒收，如全部或一部不能沒收
      時，應連帶追徵其價額。至上開0000000000門號之SIM 卡
      ，固係供被告犯本件販賣第一級、第二級毒品犯罪所用之
      物，然上開門號之申用人為黃韋綸（見本院卷附之台灣大
      哥大資料查詢【發文案號：021475】），非屬被告2 人所
      有之物，自乏沒收之依據，爰不併宣告沒收。
（二）被告江衍炯、李雪珠共同販賣如附表一編號編號二、編號
      四、編號五、編號七所示之毒品所得，係被告2 人販賣毒
      品所得之財物，雖未扣案，仍應依毒品危害防制條例第19
      條第1 項之規定，分別於各該販賣第一級毒品罪項下宣告
      連帶沒收，惟如全部或一部不能沒收時，應以其等財產連
      帶抵償之。被告李雪珠販賣如附表二編號二至編號五所示
      之毒品所得，應予沒收，如全部或一部不能沒收時，則以
      其財產抵償之。被告江衍炯販賣如附表三編號一至編號二
      所示之毒品所得，應予沒收，如全部或一部不能沒收時，
      則以其財產抵償之。按毒品危害防制條例第19條規定，犯
      同條例第4 條至第9 條、第12條、第19條或第14條第1 項
      、第2 項之罪者，其因犯罪所得之物，沒收之。所稱因犯
      罪所得之物，自以實際所得者為限，苟無所得或尚未取得
      者，自無從為沒收追繳之諭知（最高法院89年度臺上字第
      3434號判決意旨參照）。查被告江衍炯、李雪珠於附表一
      編號一、編號三、編號六及被告李雪珠於附表二編號一所
      示販賣第一級毒品之犯行，均尚未取得毒品價金，而均未
      實際取得犯罪所得，本院自不就此為沒收追繳之諭知，併
      此敘明。
丙、無罪部分：
壹、公訴意旨略以：被告江衍炯、李雪珠明知海洛因及甲基安非
    他命為毒品危害防制條例第2 條第2 項第1 款、第2 款所列
    管之第一級、第二級毒品，不得販賣及持有，竟仍共同基於
    意圖營利販賣第二級毒品之犯意聯絡，於附表四編號一至編
    號六所示時間、地點，共同販賣第二級毒品安非他命予梁華
    明，於附表四編號七所示時間、地點共同販賣第一級毒品海
    洛因予饒瀚。被告李雪珠於附表四編號九所示之時間、地點
    ，與被告江衍炯共同販賣第一級毒品予林政標。被告江衍炯
    於附表四編號十所示時間、地點，與被告李雪珠共同販賣第
    一級毒品海洛因予林政標。被告江衍炯於附表四編號八所示
    時間、地點販賣第一級毒品海洛因予饒瀚。因認被告2 人均
    涉犯毒品危害防制條例第4 條第1 項、第2 項之販賣第一級
    、第二級毒品罪嫌等語。
貳、按犯罪事實應依證據認定之，無證據不得認定犯罪事實。不
    能證明被告犯罪者，應諭知無罪之判決。刑事訴訟法第154
    條第2 項、第301 條第1 項分別定有明文。又按事實之認定
    ，應憑證據，如未能發現相當證據，或證據不足以證明，自
    不能以推測或擬制之方法，以為裁判基礎；且認定犯罪事實
    所憑之證據，雖不以直接證據為限，間接證據亦包括在內；
    然而無論直接或間接證據，其為訴訟上之證明，須於通常一
    般之人均不致有所懷疑，而得確信其為真實之程度者，始得
    據為有罪之認定，倘其證明尚未達到此一程度，而有合理之
    懷疑存在時，即無從為有罪之認定，最高法院著有40年台上
    字第86號、76年台上字第4986號判例要旨可參。況刑事訴訟
    法第161 條第1 項亦規定，檢察官就被告犯罪事實，應負舉
    證責任，並指出證明之方法，是檢察官對於起訴之犯罪事實
    ，應負提出證據及說服之實質舉證責任，倘其所提出之證據
    ，不足為被告有罪之積極證明，或其指出證明之方法，無從
    說服法院以形成被告有罪之心證，基於無罪推定之原則，自
    應為被告無罪判決之諭知（最高法院92年台上字第128 號判
    例要旨參照）。又施用毒品者所稱向某人買受毒品之指證，
    不得作為有罪判決之唯一證據，仍須調查其他必要之證據，
    以察其是否與事實相符，良以毒品買受者之指證，依毒品危
    害防制條例第17條之規定，其供出毒品來源而破獲者，得減
    輕其刑，其憑信性於通常一般人已有所懷疑，其真實性自有
    待其他必要證據加以補強。而所謂必要之補強證據，固不以
    證明販賣毒品犯罪構成要件之全部事實為必要，但仍以與施
    用者之指證具有相當之關聯性，經與施用者之指證綜合判斷
    ，已達於通常一般人均不致有所懷疑，而得確信施用者之指
    證為真實者，始足當之（最高法院99年度台上字第2373 號
    判決意旨參照）。
參、公訴意旨認被告2 人涉犯販賣第一級、第二級毒品罪嫌，無
    非係以證人梁華明、饒瀚、林政標於偵查中之證述及通訊監
    察譯文等，為其認定之依據。
一、公訴意旨認如附表四編號一至編號六被告江衍炯、李雪珠共
    同販賣第二級毒品與梁華明部分。
（一）訊據被告江衍炯、李雪珠均堅詞否認有公訴意旨所指此部
      分犯行，被告江衍炯辯稱：伊沒有賣毒品給梁華明，只有
      跟梁華明一起合資購毒等語。被告李雪珠則辯稱：伊不認
      識梁華明，也不知道江衍炯是否認識他等語。經查：證人
      梁華明於98年10月19日偵查中固證稱：在98年1 月初開始
      ，伊約每個月都跟他（江衍炯）買一次安非他命，每次買
      五千元，最後一次約在98年6 月等語，惟其並未明確指出
      自被告2 人處受讓安非他命之詳細時間、地點，且參酌證
      人梁華明本院審理時具結證稱：伊沒有跟江衍炯購買過安
      非他命，但是常常一起合資購買。伊偵查時因為提藥很嚴
      重，而且精神狀況不好，所以伊也不知道伊當時說了什麼
      話。至於伊所述的從98年1 月開始每個月跟江衍炯買1 次
      安非他命，每次五千元，是因為伊欠江衍炯錢，沒有辦法
      還錢，江衍炯就找人打伊，所以伊對江衍炯不諒解。伊當
      時所述不實在云云（見本院卷(三)69-70 頁）。是證人梁華
      明於偵查時所述之真實性，即非無疑。
（二）且參以偵卷(一)第196 頁通訊監察譯文編號76至編號80，證
      人梁華明以門號0000000000行動電話與被告李雪珠所使用
      之門號0000000 000 號行動電話，有如下之通話內容：
      (1)98年5 月25日上午1 時41分9 秒（A ：梁華明、B ：李
        雪珠）
        B：華兄，四一是多少？
        A：是要六的喔？
        B：六。
        A：好的。
        B ：....好，確定我就跟人家拿錢囉。
        A ：對啦。
        B：有。好。那有一比一嗎？
        A：有啦。
        B：好。那我現在過去喔。
      (2)98年5 月25日下午1 時45分55秒（A ：梁華明、B ：李
        雪珠）
        B ：喂。華兄，你那裡有昨天那種嗎？
        A：有有有。
        B：你在家阿？
        A：在大湳。
        B：好，那我現在過去喔。
      細繹前開通話內容似非證人梁華明向被告李雪珠、江衍炯
      購買毒品之情，與公訴意旨所指尚難勾稽。而98年5 月3
      日及同月26日證人梁華明與門號0000000000號行動電話之
      通訊監察譯文（見偵卷(一)第241-242 頁編號9 、編號75、
      編號82至83），經查該門號當時之申登人為阮文山（申請
      日期為95年7 月5 日、停用日期為99年6 月23日），有中
      華電信資料查詢1 份在卷可參，被告江衍炯於偵查中亦否
      認有使用過上開門號（見偵卷(三)第395 頁），且卷內復查
      無該門號與被告江衍炯、李雪珠有何關連。再者，證人梁
      華明與被告江衍炯之其餘通訊監察譯文日期均為98年5 月
      間，與證人梁華明前揭於偵查中所述自98年1 月至6 月，
      每月購買一次等語亦無法勾稽，其通話內容中雖有「褲子
      」、「裙子」等疑似毒品之暗語，然均無明確交易之代價
      或毒品數量之約定（以上通訊監察譯文詳見偵(一)卷第243
      頁、25 5-261頁、189-190 頁），故公訴意旨認被告江衍
      炯、李雪珠等自98年1 月起至98年6 月止，有販賣第二級
      毒品甲基安非他命予證人梁華明之犯行，除證人梁華明在
      偵查中之證述外，實乏其他證據足資補強，使本院認定證
      人梁華明之指述與事實相符。
二、公訴意旨認如附表四編號七被告江衍炯、李雪珠共同販賣第
    一級毒品予饒瀚及附表四編號八被告江衍炯販賣第一級毒品
    予饒瀚之部分。
    訊據被告江衍炯、李雪珠均堅詞否認有公訴意旨所指此部分
    犯行，並以經本案判決販賣海洛因有罪部分之情詞置辯。查
    證人饒瀚於偵查中固證稱：伊跟被告江衍炯有拿過三次毒品
    ，98年5 月那次是李雪珠交付給我的，98年3 月那次是江衍
    炯親自交給我的等語（見偵卷(三)第135-137 頁）。然其於本
    院審理中對於上開二次購買情節則結證稱：「（問：你除了
    98 年6月18日這是有跟江衍炯拿毒品外，還有無其他時間跟
    江衍炯拿毒品？）沒有。」、「我忘記3 、5 月有無打電話
    給江衍炯請他幫我拿海洛因，但是看到筆錄後，印象還是不
    是很深。」等情（見本院卷(三)第38頁），是被告2 人是否涉
    有此部分犯行，自應有其他補強證據證明證人饒瀚於檢察官
    訊問時所證情節與事實相符。然依檢察官所舉證據，並無任
    何適格之證據足資補強證人饒瀚上開證詞之真實性。是參照
    前揭最高法院判決意旨，公訴意旨僅以證人饒瀚之單一指述
    即認被告江衍炯、李雪珠共同於98年5 下旬某日，及被告江
    衍炯有於98年3 月下旬某日有販賣第一級毒品海洛因之犯行
    ，均尚嫌率斷。
三、公訴意旨如附表四編號九、編號十認被告李雪珠、江衍炯販
    賣第一級毒品予林政標部分。
    訊據被告江衍炯、李雪珠均堅詞否認有公訴意旨所指此部分
    犯行，並以經本案判決販賣海洛因有罪部分之情詞置辯。經
    查：證人林政標於偵查中證稱如前揭理由欄三、（一）1 、
    及理由欄三（二）1 所示，其於98年5 月24日係向被告江衍
    炯購買海洛因，同年月26日則係與被告李雪珠通電話要購買
    海洛因，已詳如前述。觀諸本案被告2 人就0000000000、0
    000000000 門號之使用情形，確非由同一人使用，參以各次
    販賣毒品均是獨立之犯行，僅1 人亦可完成毒品交易，本件
    附表二編號一所示販賣第一級毒品未遂之犯行，依卷附通訊
    監察譯文所示，證人林政標本欲交易之對象應為被告江衍炯
    ，然綜觀證人林政標與被告李雪珠洽談交易細節過程，並無
    被告江衍炯參與之情，該次交易證人林政標復證稱並未實際
    至交易地點完成交易，則本次犯行似乏被告江衍炯分擔構成
    要件行為之事證，且本案公訴人亦起訴多次被告李雪珠持用
    0000000000號電話供聯繫毒品交易之單獨販賣毒品犯行，則
    縱證人林政標本欲向被告江衍炯購買毒品，然其後既與被告
    李雪珠談妥交易細節，此外復查無其他被告江衍炯具體參與
    本次販賣毒品之事證，公訴意旨認被告江衍炯應負共同正犯
    之刑責，其所憑證據尚嫌薄弱。另公訴意旨認被告李雪珠應
    與被告江衍炯共負如附表三編號一所示販賣第一級毒品罪嫌
    部分，依證人林政標在偵查時所證述交易過程及卷附通訊監
    察譯文，尚查無被告李雪珠參與之事證，猶不能逕以被告李
    雪珠亦曾販賣海洛因予證人林政標，即為不利被告李雪珠之
    認定。
肆、綜上所述，本件依公訴人所舉之證據，尚無法使本院形成被
    告2 人有此前述各犯行之心證，此外，復查無其他積極證據
    ，得以證明被告2 人有公訴意旨所指之此部分犯行存在，揆
    諸首開法條及判例之說明，此部分既不能證明被告2 人犯罪
    ，依法應為被告2人均無罪判決之諭知。
據上論斷，應依刑事訴訟法第299 條第1 項前段、第301 條第1
項，毒品危害防制條例第4 條第1 項、第2 項、第6 項、第19條
第1 項，刑法第11條前段、第28條、第25條第2 項、第47條第1
項、第51條第5 款、第59條，判決如主文。
本案經檢察官洪敏超到庭執行職務。
中    華    民    國    99    年    10    月    5     日
                  刑事第十二庭審判長法  官   許雅婷

                                    法  官   陳威帆
                                    法  官   黃裕民
以上正本證明與原本無異。
如不服本判決應於收受判決後10日內向本院提出上訴書狀，並應
敘述具體理由。其未敘述上訴理由者，應於上訴期間屆滿後20日
內向本院補提理由書( 均須按他造當事人之人數附繕本) 「切勿
逕送上級法院」。
                                    書記官   蕭秀蓉
中    華    民    國    99    年    10    月    7     日
附錄本案論罪科刑之法條：
毒品危害防制條例第4條
製造、運輸、販賣第一級毒品者，處死刑或無期徒刑；處無期徒
刑者，得併科新臺幣 2 千萬元以下罰金。
製造、運輸、販賣第二級毒品者，處無期徒刑或 7 年以上有期
徒刑，得併科新臺幣 1 千萬元以下罰金。
前五項之未遂犯罰之。
毒品危害防制條例第19條
犯第 4 條至第 9 條、第 12 條、第 13 條或第 14 條第 1 項
、第 2 項之罪者，其供犯罪所用或因犯罪所得之財物，均沒收
之，如全部或一部不能沒收時，追徵其價額或以其財產抵償之。
為保全前項價額之追徵或以財產抵償，得於必要範圍內扣押其財
產。
附表一：江衍炯、李雪珠共同販賣海洛因之部分
┌──┬─────┬─────┬───────┬───────┬────┬─────┬────────────────────┐
│編號│ 犯罪時間 │ 犯罪對象 │   交易地點   │聯絡方式      │ 既未遂 │販賣之價格│           應處罪刑及宣告之從刑         │
│    │          │          │              │              │        │（新臺幣）│                                        │
├──┼─────┼─────┼───────┼───────┼────┼─────┼────────────────────┤
│ 一 │98年5月25 │ 呂羽榛   │桃園縣大溪鎮瑞│呂羽榛持用0955│        │一千元    │江衍炯共同販賣第一級毒品，未遂，累犯，處│
│    │日上午7 時│          │源里番子寮101 │688438與被告江│        │          │有期徒刑拾年陸月。未扣案如附表五編號十二│
│    │52分      │          │之1 號李雪珠住│衍炯、被告李雪│  未遂  │          │所示之物，與李雪珠連帶沒收，如全部或一部│
│    │          │          │處附近        │珠所持用之0987│        │          │不能沒收時，連帶追徵其價額。            │
│    │          │          │              │749184號行動電│        │          │                                        │
│    │          │          │              │              │        │          │李雪珠共同販賣第一級毒品，未遂，累犯，處│
│    │          │          │              │              │        │          │有期徒刑拾年陸月。未扣案如附表五編號十二│
│    │          │          │              │              │        │          │所示之物，與江衍炯連帶沒收，如全部或一部│
│    │          │          │              │              │        │          │不能沒收時，連帶追徵其價額。            │
├──┼─────┼─────┼───────┼───────┼────┼─────┼────────────────────┤
│ 二 │98年5 月26│ 呂羽榛   │桃園縣龍潭鄉中│呂羽榛持用0955│        │一千五百元│江衍炯共同販賣第一級毒品，累犯，處有期徒│
│    │日晚間10時│          │豐路附近      │688438與被告江│        │          │刑拾伍年陸月。未扣案如附表五編號十二所示│
│    │54分後之某│          │              │衍炯、被告李雪│  既遂  │          │之物，與李雪珠連帶沒收，如全部或一部不能│
│    │時（起訴書│          │              │珠所持用之0987│        │          │沒收時，連帶追徵其價額。未扣案如附表五編│
│    │誤載為98年│          │              │749184號行動電│        │          │號一所示販賣毒品所得之財物與李雪珠連帶沒│
│    │5 月26下午│          │              │話聯繫        │        │          │收，如全部或一部不能沒收時，以其等財產連│
│    │11時）    │          │              │              │        │          │帶抵償。                                │
│    │          │          │              │              │        │          │                                        │
│    │          │          │              │              │        │          │李雪珠共同販賣第一級毒品，累犯，處有期徒│
│    │          │          │              │              │        │          │刑拾伍年陸月。未扣案如附表五編號十二所示│
│    │          │          │              │              │        │          │之物，與江衍炯連帶沒收，如全部或一部不能│
│    │          │          │              │              │        │          │沒收時，連帶追徵其價額。未扣案如附表五編│
│    │          │          │              │              │        │          │號一所示販賣毒品所得之財物與江衍炯連帶沒│
│    │          │          │              │              │        │          │收，如全部或一部不能沒收時，以其等財產連│
│    │          │          │              │              │        │          │帶抵償。                                │
│    │          │          │              │              │        │          │                                        │
├──┼─────┼─────┼───────┼───────┼────┼─────┼────────────────────┤
│ 三 │98年5 月28│ 呂羽榛   │桃園縣龍潭鄉中│呂羽榛持用0931│        │一千五百元│江衍炯共同販賣第一級毒品，未遂，累犯，處│
│    │日凌晨0時4│          │豐路附近      │130578與被告江│        │          │有期徒刑拾年陸月。未扣案如附表五編號十二│
│    │分許      │          │              │衍炯、被告李雪│  未遂  │          │所示之物，與李雪珠連帶沒收，如全部或一部│
│    │          │          │              │珠所持用之0987│        │          │不能沒收時，連帶追徵其價額。            │
│    │          │          │              │749184號行動電│        │          │                                        │
│    │          │          │              │話聯繫        │        │          │李雪珠共同販賣第一級毒品，未遂，累犯，處│
│    │          │          │              │              │        │          │有期徒刑拾年陸月。未扣案如附表五編號十二│
│    │          │          │              │              │        │          │所示之物，與江衍炯連帶沒收，如全部或一部│
│    │          │          │              │              │        │          │不能沒收時，連帶追徵其價額。            │
│    │          │          │              │              │        │          │                                        │
├──┼─────┼─────┼───────┼───────┼────┼─────┼────────────────────┤
│ 四 │98年5 月30│ 呂羽榛   │桃園縣龍潭鄉中│呂羽榛持用0931│        │一千五百元│江衍炯共同販賣第一級毒品，累犯，處有期徒│
│    │日下午2 時│          │豐路之某加油站│130578與被告江│        │          │刑拾伍年陸月。未扣案如附表五編號十二所示│
│    │48分之後之│          │              │衍炯、被告李雪│  既遂  │          │之物，與李雪珠連帶沒收，如全部或一部不能│
│    │某時（起訴│          │              │珠所持用之0987│        │          │沒收時，連帶追徵其價額。未扣案如附表五編│
│    │書誤載為下│          │              │749184號行動電│        │          │號二所示販賣毒品所得之財物與李雪珠連帶沒│
│    │午3 時30分│          │              │話聯繫        │        │          │收，如全部或一部不能沒收時，以其等財產連│
│    │許）      │          │              │              │        │          │帶抵償。                                │
│    │          │          │              │              │        │          │                                        │
│    │          │          │              │              │        │          │李雪珠共同販賣第一級毒品，累犯，處有期徒│
│    │          │          │              │              │        │          │刑拾伍年陸月。未扣案如附表五編號十二所示│
│    │          │          │              │              │        │          │之物，與江衍炯連帶沒收，如全部或一部不能│
│    │          │          │              │              │        │          │沒收時，連帶追徵其價額。未扣案如附表五編│
│    │          │          │              │              │        │          │號二所示販賣毒品所得之財物與江衍炯連帶沒│
│    │          │          │              │              │        │          │收，如全部或一部不能沒收時，以其等財產連│
│    │          │          │              │              │        │          │帶抵償。                                │
├──┼─────┼─────┼───────┼───────┼────┼─────┼────────────────────┤
│ 五 │98年6 月12│ 呂羽榛   │桃園縣龍潭鄉某│呂羽榛持用0931│        │一千五百元│江衍炯共同販賣第一級毒品，累犯，處有期徒│
│    │日下午1時5│          │處            │130578與被告江│        │          │刑拾伍年陸月。未扣案如附表五編號十一所示│
│    │7 分後之某│          │              │衍炯、被告李雪│  既遂  │          │之物，與李雪珠連帶沒收，如全部或一部不能│
│    │時許      │          │              │珠所持用之0986│        │          │沒收時，連帶追徵其價額。未扣案如附表五編│
│    │          │          │              │612264號行動電│        │          │號三所示販賣毒品所得之財物與李雪珠連帶沒│
│    │          │          │              │話聯繫        │        │          │收，如全部或一部不能沒收時，以其等財產連│
│    │          │          │              │              │        │          │帶抵償。                                │
│    │          │          │              │              │        │          │                                        │
│    │          │          │              │              │        │          │李雪珠共同販賣第一級毒品，累犯，處有期徒│
│    │          │          │              │              │        │          │刑拾伍年陸月。未扣案如附表五編號十一所示│
│    │          │          │              │              │        │          │之物，與江衍炯連帶沒收，如全部或一部不能│
│    │          │          │              │              │        │          │沒收時，連帶追徵其價額。未扣案如附表五編│
│    │          │          │              │              │        │          │號三所示販賣毒品所得之財物與江衍炯連帶沒│
│    │          │          │              │              │        │          │收，如全部或一部不能沒收時，以其等財產連│
│    │          │          │              │              │        │          │帶抵償。                                │
├──┼─────┼─────┼───────┼───────┼────┼─────┼────────────────────┤
│ 六 │98年6 月14│ 呂羽榛   │桃園縣某不詳處│呂羽榛持用0931│        │一千元    │江衍炯共同販賣第一級毒品，未遂，累犯，處│
│    │日上午11時│          │所            │130578與被告江│        │          │有期徒刑拾年陸月。未扣案如附表五編號十一│
│    │9 分後之某│          │              │衍炯、被告李雪│  未遂  │          │所示之物，與李雪珠連帶沒收，如全部或一部│
│    │時        │          │              │珠所持用之0986│        │          │不能沒收時，連帶追徵其價額。            │
│    │          │          │              │612264號行動電│        │          │                                        │
│    │          │          │              │話聯繫        │        │          │李雪珠共同販賣第一級毒品，未遂，累犯，處│
│    │          │          │              │              │        │          │有期徒刑拾年陸月。未扣案如附表五編號十一│
│    │          │          │              │              │        │          │所示之物，與江衍炯連帶沒收，如全部或一部│
│    │          │          │              │              │        │          │不能沒收時，連帶追徵其價額。            │
├──┼─────┼─────┼───────┼───────┼────┼─────┼────────────────────┤
│    │98年6 月18│  饒瀚    │桃園縣龍潭鄉女│饒瀚持用092197│        │一千元    │江衍炯共同販賣第一級毒品，累犯，處有期徒│
│    │日上午10時│          │子監獄附近之  │3924行動電話與│  既遂  │          │刑拾伍年肆月。未扣案如附表五編號十一所示│
│ 七 │41分後之某│          │7-11便利商店  │被告江衍炯、李│        │          │之物，與李雪珠連帶沒收，如全部或一部不能│
│    │時        │          │              │雪珠持用之0986│        │          │沒收時，連帶追徵其價額。未扣案如附表五編│
│    │          │          │              │612264號行動電│        │          │號四所示販賣毒品所得之財物與李雪珠連帶沒│
│    │          │          │              │話聯繫        │        │          │收，如全部或一部不能沒收時，以其等財產連│
│    │          │          │              │              │        │          │帶抵償。                                │
│    │          │          │              │              │        │          │                                        │
│    │          │          │              │              │        │          │李雪珠共同販賣第一級毒品，累犯，處有期徒│
│    │          │          │              │              │        │          │刑拾伍年肆月。未扣案如附表五編號十一所示│
│    │          │          │              │              │        │          │之物，與江衍炯連帶沒收，如全部或一部不能│
│    │          │          │              │              │        │          │沒收時，連帶追徵其價額。未扣案如附表五編│
│    │          │          │              │              │        │          │號四所示販賣毒品所得之財物與江衍炯連帶沒│
│    │          │          │              │              │        │          │收，如全部或一部不能沒收時，以其等財產連│
│    │          │          │              │              │        │          │帶抵償之。                              │
│    │          │          │              │              │        │          │                                        │
└──┴─────┴─────┴───────┴───────┴────┴─────┴────────────────────┘
附表二：李雪珠販賣第一級毒品之部分
┌──┬─────┬─────┬───────┬───────┬────┬─────┬────────────────────┐
│編號│  犯罪時間│ 販賣對象 │    地點      │ 聯絡方式     │ 既未遂 │販賣之價格│           應處罪刑及從刑               │
│    │          │          │              │              │        │（新臺幣）│                                        │
├──┼─────┼─────┼───────┼───────┼────┼─────┼────────────────────┤
│ 一 │98年5 月26│ 林政標   │桃園縣大溪鎮員│林政標持用0955│        │一千元    │李雪珠販賣第一級毒品，累犯，未遂，處有期│
│    │日上午10時│          │樹林國小附近之│151472與被告李│        │          │徒刑拾年陸月。未扣案如附表五編號十三所示│
│    │後某時    │          │某土地公廟    │雪珠所持用之  │ 未遂   │          │之物，沒收，如全部或一部不能沒收時，追徵│
│    │          │          │              │0000000000號行│        │          │其價額。                                │
│    │          │          │              │動電話聯繫    │        │          │                                        │
│    │          │          │              │              │        │          │                                        │
├──┼─────┼─────┼───────┼───────┼────┼─────┼────────────────────┤
│ 二 │98年5 月24│ 魏光義   │桃園縣龍潭鄉義│魏光義持用0921│        │ 一千元   │李雪珠販賣第一級毒品，累犯，處有期徒刑拾│
│    │日下午9 時│          │美公司附近    │901011與被告李│ 既遂   │          │伍年肆月。未扣案如附表五編號十二所示之物│
│    │16分後之某│          │              │雪珠所持用之09│        │          │，沒收，如全部或一部不能沒收時，追徵其價│
│    │時許      │          │              │00000000號行動│        │          │額。未扣案如附表五編號五所示販賣毒品所得│
│    │          │          │              │電話聯繫      │        │          │之財物，沒收，如全部或一部不能沒收時，以│
│    │          │          │              │              │        │          │其財產抵償之。                          │
├──┼─────┼─────┼───────┼───────┼────┼─────┼────────────────────┤
│ 三 │98年5 月25│ 魏光義   │桃園縣石門水庫│    同上      │        │一千五百元│李雪珠販賣第一級毒品，累犯，處有期徒刑拾│
│    │日上午9 時│          │附近之某山財神│              │ 既遂   │          │伍年陸月。未扣案如附表五編號十二所示之物│
│    │50分後之某│          │廟            │              │        │          │，沒收，如全部或一部不能沒收時，追徵其價│
│    │時許      │          │              │              │        │          │額。未扣案如附表五編號六所示販賣毒品所得│
│    │          │          │              │              │        │          │之財物，沒收，如全部或一部不能沒收時，以│
│    │          │          │              │              │        │          │其財產抵償之。                          │
├──┼─────┼─────┼───────┼───────┼────┼─────┼────────────────────┤
│ 四 │98年6 月11│ 薛世龍   │桃園縣龍潭鄉女│薛世龍持用0926│        │三千元    │李雪珠販賣第一級毒品，累犯，處有期徒刑拾│
│    │日下午4 時│          │子監獄附近    │504735與被告李│ 既遂   │          │伍年捌月。未扣案如附表五編號十一所示之物│
│    │15分至47分│          │              │雪珠所持用之09│        │          │，沒收，如全部或一部不能沒收時，追徵其價│
│    │間之某時許│          │              │00000000號行動│        │          │額。未扣案如附表五編號七所示販賣毒品所得│
│    │          │          │              │電話聯繫      │        │          │之財物，沒收，如全部或一部不能沒收時，以│
│    │          │          │              │              │        │          │其財產抵償之。                          │
├──┼─────┼─────┼───────┼───────┼────┼─────┼────────────────────┤
│ 五 │98年6 月21│ 薛世龍   │桃園縣大溪鎮員│    同上      │ 既遂   │三千元    │李雪珠販賣第一級毒品，累犯，處有期徒刑拾│
│    │日下午2 時│          │樹林附近之萊爾│              │        │          │伍年捌月。未扣案如附表五編號十一所示之物│
│    │37分後之某│          │富便利商店    │              │        │          │，沒收，如全部或一部不能沒收時，追徵其價│
│    │時許      │          │              │              │        │          │額。未扣案如附表五編號八所示販賣毒品所得│
│    │          │          │              │              │        │          │之財物，沒收，如全部或一部不能沒收時，以│
│    │          │          │              │              │        │          │其財產抵償之。                          │
└──┴─────┴─────┴───────┴───────┴────┴─────┴────────────────────┘
附表三：江衍炯販賣第一級、第二級毒品之部分
┌──┬─────┬─────┬───────┬───────┬────┬─────┬────────────────────┐
│編號│  犯罪時間│ 販賣對象 │   交易地點   │ 聯絡方式     │ 既未遂 │販賣之價格│           應處罪刑及從刑               │
│    │          │          │              │              │        │（新臺幣）│                                        │
│    │          │          │              │              │        │及毒品種類│                                        │
├──┼─────┼─────┼───────┼───────┼────┼─────┼────────────────────┤
│ 一 │98年5 月24│ 林政標   │桃園縣龍潭鄉女│林政標持用0955│        │一千元    │江衍炯販賣第一級毒品，累犯，處有期徒刑拾│
│    │日上午8 時│          │子監獄附近    │151472與被告江│  既遂  │海洛因    │伍年陸月。未扣案如附表五編號十二所示之物│
│    │50分後之某│          │              │衍炯所持用之09│        │          │，沒收，如全部或一部不能沒收時，追徵其價│
│    │時（起訴書│          │              │00000000號行動│        │          │額。未扣案如附表五編號九所示販賣毒品所得│
│    │誤載為上午│          │              │電話聯繫      │        │          │之財物，沒收，如全部或一部不能沒收時，以│
│    │8 時30分許│          │              │              │        │          │其財產抵償之。                          │
│    │）        │          │              │              │        │          │                                        │
├──┼─────┼─────┼───────┼───────┼────┼─────┼────────────────────┤
│ 二 │98年6 月18│ 魏光義   │桃園縣龍潭鄉義│魏光義持用0921│        │ 一千元   │江衍炯販賣第二級毒品，累犯，處有期徒刑柒│
│    │日下午3 時│          │美公司附近    │901011與被告江│  既遂  │甲基安非他│年肆月。未扣案如附表五編號十二所示之物，│
│    │5 分後之某│          │              │衍炯所持用之09│        │命        │沒收，如全部或一部不能沒收時，追徵其價額│
│    │時（起訴書│          │              │00000000號行動│        │          │。未扣案如附表五編號十所示販賣毒品所得之│
│    │誤載為2 時│          │              │電話聯繫      │        │          │財物，沒收，如全部或一部不能沒收時，以其│
│    │4 分後之某│          │              │              │        │          │財產抵償之。                            │
│    │時許）    │          │              │              │        │          │                                        │
└──┴─────┴─────┴───────┴───────┴────┴─────┴────────────────────┘
附表四：無罪部分
┌──┬─────┬─────┬─────┬───────┬────────┐
│編號│  時間    │   被告   │ 販賣對象 │  交易地點    │販賣之價格（新臺│
│    │          │          │          │              │幣）及毒品種類  │
├──┼─────┼─────┼─────┼───────┼────────┤
│ 一 │98年1 月初│ 江衍炯   │ 梁華明   │桃園縣大溪鎮瑞│五千元          │
│    │某日      │ 李雪珠   │          │源里番子寮101 │甲基安非他命    │
│    │          │          │          │之1 號江衍炯、│                │
│    │          │          │          │李雪珠住處附近│                │
├──┼─────┼─────┼─────┼───────┼────────┤
│ 二 │98年2 月間│  同上    │  同上    │同上          │五千元          │
│    │某日      │          │          │              │甲基安非他命    │
├──┼─────┼─────┼─────┼───────┼────────┤
│ 三 │98年3 月間│  同上    │  同上    │同上          │五千元          │
│    │某日      │          │          │              │甲基安非命      │
├──┼─────┼─────┼─────┼───────┼────────┤
│ 四 │98年4 月間│  同上    │  同上    │同上          │五千元          │
│    │某日      │          │          │              │甲基安非他命    │
│    │          │          │          │              │                │
├──┼─────┼─────┼─────┼───────┼────────┤
│ 五 │98年5 月間│  同上    │  同上    │同上          │五千元          │
│    │某日      │          │          │              │甲基安非他命    │
│    │          │          │          │              │                │
├──┼─────┼─────┼─────┼───────┼────────┤
│ 六 │98年6 月間│  同上    │  同上    │同上          │五千元          │
│    │某日      │          │          │              │甲基安非他命    │
│    │          │          │          │              │                │
├──┼─────┼─────┼─────┼───────┼────────┤
│    │98年5 月下│  同上    │  饒瀚    │桃園縣石門水庫│一千元          │
│ 七 │旬某日    │          │          │附近之7-11便利│海洛因          │
│    │          │          │          │商店          │                │
├──┼─────┼─────┼─────┼───────┼────────┤
│    │98年3 月下│ 江衍炯   │  饒瀚    │桃園縣石門水庫│一千元          │
│ 八 │旬        │          │          │附近          │海洛因          │
│    │          │          │          │              │                │
├──┼─────┼─────┼─────┼───────┼────────┤
│    │98年5 月24│ 李雪珠   │ 林政標   │桃園縣龍潭鄉女│一千元          │
│ 九 │日上午8 時│          │          │子監獄附近    │海洛因          │
│    │30分許    │          │          │              │                │
│    │          │          │          │              │                │
├──┼─────┼─────┼─────┼───────┼────────┤
│    │98年5 月26│ 江衍炯   │ 林政標   │桃園縣大溪鎮員│一千元          │
│ 十 │日上午某時│          │          │樹林國小附近之│海洛因          │
│    │          │          │          │某土地公廟    │                │
│    │          │          │          │              │                │
│    │          │          │          │              │                │
└──┴─────┴─────┴─────┴───────┴────────┘
附表五：應沒收之物
┌───┬──────────────┬─────────────────┐
│編號  │    物品名稱及數量          │               備註               │
├───┼──────────────┼─────────────────┤
│  一  │新臺幣一千五百元            │未扣案，為被告江衍炯、李雪珠共同販│
│      │                            │賣如附表一編號二所得之財物。      │
├───┼──────────────┼─────────────────┤
│  二  │新臺幣一千五百元            │未扣案，為被告江衍炯、李雪珠共同販│
│      │                            │賣如附表一編號四所得之財物。      │
├───┼──────────────┼─────────────────┤
│  三  │新臺幣一千五百元            │未扣案，為被告江衍炯、李雪珠共同販│
│      │                            │賣如附表一編號五所得之財物。      │
├───┼──────────────┼─────────────────┤
│  四  │新臺幣一千元                │未扣案，為被告江衍炯、李雪珠共同販│
│      │                            │賣如附表一編號七所得之財物。      │
├───┼──────────────┼─────────────────┤
│  五  │新臺幣一千元                │未扣案，為被告李雪珠販賣如附表二編│
│      │                            │號二所得之財物。                  │
├───┼──────────────┼─────────────────┤
│  六  │新臺幣一千五百元            │未扣案，為被告李雪珠販賣如附表二編│
│      │                            │號三所得之財物。                  │
├───┼──────────────┼─────────────────┤
│  七  │新臺幣三千元                │未扣案，為被告李雪珠販賣如附表二編│
│      │                            │號四所得之財物。                  │
├───┼──────────────┼─────────────────┤
│  八  │新臺幣三千元                │未扣案，為被告李雪珠販賣如附表二編│
│      │                            │號五所得之財物。                  │
├───┼──────────────┼─────────────────┤
│  九  │新臺幣一千元                │未扣案，為被告江衍炯販賣如附表三編│
│      │                            │號一所得之財物。                  │
├───┼──────────────┼─────────────────┤
│  十  │新臺幣一千元                │未扣案，為被告江衍炯販賣如附表三編│
│      │                            │號二所得之財物。                  │
├───┼──────────────┼─────────────────┤
│ 十一 │未扣案搭配000000000│被告李雪珠所有，供其犯附表一編號五│
│      │四號門號使用之行動電話壹支  │至七、附表二編號四至五、附表三編號│
│      │    （含SIM卡壹張）         │二販賣第一級、第二級毒品犯行所用之│
│      │                            │物                                │
├───┼──────────────┼─────────────────┤
│ 十二 │未扣案搭配000000000│被告江衍炯所有，供其犯附表一編號一│
│      │四號門號使用之行動電話壹支  │至四、附表二編號一至三、附表三編號│
│      │     （不含SIM卡）          │一販賣第一級毒品犯行所用之物      │
└───┴──────────────┴─────────────────┘

司法院資訊處製作；財團法人民間司法改革基金會備份。
